# 请教发行股份购买资产，资产入账价值如何确定

提问人：Everbright121 时间：2011-01-13 12:49:35
请教各位大侠：某上市公司 2005 年 5 月 1 日，发行 100 万股购买当时公允价值为 400 万元的一项资产，双方共同协议发行股票的定价为4 元，但协议签署日每股收盘价为4.2元，当 2005 年 5 月 30 日进行股份交割时，股价的市价为 5 元。请问该资产的入账价值应该是 400万， 420 万，还是 500 万啊。

回答人：chenyiwei
基本原则是按照实际交割日的公允价值确定。但实务中以实际交割日的再次评估往往难以做到。此时可以按照原先的非公开增发价为基础确定资产的入账价值。